【裁判字號】    89,上訴,3962
【裁判日期】    890911
【裁判案由】    違反藥事法
【裁判全文】
臺灣高等法院刑事判決                  八十九年度上訴字第三九六二號
    上  訴  人
    即  被  告  甲○○
    選任辯護人  邱鎮北
                劉哲睿
右上訴人因違反藥事法案件，不服臺灣桃園地方法院八十九年度訴字第一０四四號，
中華民國八十九年九月十一日第一審判決（起訴案號：臺灣桃園地方法院檢察署八十
九年度偵字第一九九０號），提起上訴，本院判決如左：
    主      文
原判決撤銷。
甲○○明知為禁藥而寄藏，處有期徒刑陸月，如易科罰金，以佰元折算一日。
扣案之安非他命包（淨重點伍貳公克、包裝重零點柒公克）沒收。
    事      實
一、甲○○明知安非他命為禁藥，竟仍於民國八十九年一月十五日下午三時許，在桃
    園縣桃園市○○里○鄰○○街一一五號住處，為綽號「小龍」（真實名籍不詳）
    之男子保管其所交付之安非他命三小包（淨重三．五二公克、包裝重０．七三公
    克），並將之藏置於其住處房間內床上。嗣經警於八十九年一月三十一日下午六
    時許，在上址查獲，並扣得安非他命三小包。
二、案經桃園縣警察局大園分局移送臺灣桃園地方法院檢察署檢察官偵查起訴。
    理      由
一、訊據上訴人即被告甲○○矢口否認有右揭寄藏禁藥犯行，辯稱：前開安非他命三
    包，是我向綽號「小龍」者購買的，且供自己施用，並非為「小龍」者寄藏云云
    。
二、惟查右揭事實，業據被告於警訊時供承：「是因小龍沒有地方放，所以寄放在我
    家的」等語（偵查卷第五頁正面），並於檢察官訊以：扣案之安（非他命）是你
    的？答：不是，是朋友「小龍」放的」等語（同上卷第十九頁背面），嗣又供稱
    ：「他當時一日十五時，小龍到我家交給我，叫我幫他保管，因他住處不方便帶
    回去，所以他寄放在我家，我只知他叫小龍，但不知他的姓名為何，住址我不知
    」等語，並有在被告住處房間內查獲之安非他命三包扣案可證，且該三包結晶經
    本院送請法務部調查局檢驗結果均係第二級毒品甲基安非他命，共計淨重三．五
    二公克、包裝重０．七三公克，有該局（）陸(一)字第八九０九四０三八號檢驗
    通知書附卷可稽。被告於原審辯稱：三包安非他命是伊前向「小龍」所購買，但
    錢還沒有給他，「小龍」就說先放在伊那邊，伊是要拿來自己吸食的，並不是要
    幫小龍保管云云，及在本院所辯安非他命三包係向「小龍」者所購買，且供自己
    施用云云，核與其在警訊及檢察官偵查中之供述不符，顯係避重就輕之詞，不足
    採信。本案事證明確，被告寄藏禁藥犯行，洵堪認定。
三、查安非他命類藥品前業經行政院衛生署於六十九年十二月八日以衛署藥字第三０
    一一二四禁止文號而公告自六十九年十二月八日起禁止輸入、製造，自七十一年
    六月一日起禁止販賣，乃為禁藥，核被告甲○○右揭所為，係犯藥事法第八十三
    條第一項寄藏禁藥罪。被告持有禁藥安非他命部分之低度行為，應為寄藏之高度
    行為所吸收，不另論罪。
四、原審予被告論罪科刑，固非無見，惟查扣案之結晶三包，是否確為安非他命，原
    審未送鑑定，自有未合，且扣案之安非他命三包，淨重三．五二公克，包裝重０
    ．七三公克，而原判決認係毛重共四．三公克，亦有未當，被告上訴意旨否認犯
    罪，雖無足取，惟原判決既有上開可議之處，自屬無可維持，應予撤銷改判。爰
    審酌被告犯罪之動機、目的、手段、品性、素行、犯罪後態度等一切情狀，量處
    如主文第二項所示之刑，又按刑法第四十一條第一項已修正為：犯最重本刑為五
    年以下有期徒刑以下之刑之罪，而受六個月以下有期徒刑或拘役之宣告者，因身
    體、教育、職業、家庭之關係或其他正當事由，執行顯有困難者，得以一元以上
    三元以下折算一日，易科罰金，但確因不執行所宣告之刑，難收矯正之效，或難
    以維持法秩序者，不在此限，並經九十年一月十日公布，同年月十二日施行，比
    較新舊法，以新法較有利於被告，故依刑法第二條第一項前段規定，應適用新法
    之規定，茲就上開所宣告之刑，經核並無上開法條但書之情形，故諭知如易科罰
    金，以銀元三百元折算一百。至扣案之安非他命三小包（淨重０．五二公克，包
    裝重０．七三公克），係屬於違禁物，爰依刑法第三十八條第一項第一款規定，
    併予宣告沒收。
五、據上論斷，應依刑事訴訟法第三百六十九條第一項前段、第三百六十四條、第二
    百九十九條第一項前段，藥事法第八十三條第一項，刑法第十一條前段、第二條
    第一項前段、第四十一條、第三十八條第一項第一款，罰金罰鍰提高標準條例第
    二條，判決如主文。
本案經檢察官劉靜婉到庭執行職務。
中      華      民      國    九十      年      一      月     十八     日
 臺灣高等法院刑事第十五庭
                                  審判長法  官  房  阿  生
                                        法  官  胡  泉  田
                                        法  官  鄧  振  球
右正本證明與原本無異。
如不服本判決應於收受送達後十日內向本院提出上訴書狀，其未敘述上訴之理由者並
得於提起上訴後十日內向本院補提理由書（均須按他造當事人之人數附繕本）。
                                        書記官  李  麗  花
中      華      民      國    九十      年      一      月     二十     日
附錄：本案論罪科刑法條全文
藥事法第八十三條第一項
明知為偽藥或禁藥，而販賣、供應、調劑、運送、寄藏、牙保、轉讓或意圖販賣而陳
列者，處五年以下有期徒刑，得併科新臺幣十萬元以下罰金。


司法院資訊處製作；財團法人民間司法改革基金會備份。
